【裁判字號】    98,上訴,1139
【裁判日期】    980331
【裁判案由】    毒品危害防制條例
【裁判全文】
臺灣高等法院刑事判決                98年度上訴字第1139號
上  訴  人
即  被  告  甲○○
選任辯護人  蔡銘書律師
上列上訴人因違反毒品危害防制條例案件，不服臺灣板橋地方法
院98年度訴更字第1號，中華民國98年2月17日第一審判決（起訴
案號：臺灣板橋地方法院檢察署94年度毒偵字第6800號、第6884
號、第7129號），提起上訴，本院判決如下：
    主  文
原判決撤銷。
本案免訴。
    理  由
一、公訴意旨略以：被告甲○○（按其施用第二級毒品部分，另
    經原審以95年度訴字第109號判決公訴不受理，上訴後經本
    院以95年度上訴字第855號判決上訴駁回確定）前因施用毒
    品案件，經台灣板橋地方法院以87年度毒聲字第1576號裁定
    令入戒治處所施以強制戒治1年，並於民國89年4月19日強制
    戒治期滿，業由台灣板橋地方法院檢察署檢察官於同月26日
    ，以89年度戒毒偵字第260號為不起訴處分確定在案。復因
    施用毒品案件，經臺灣板橋地方法院以91年度毒聲字第4072
    號裁定令入戒治處所施以強制戒治，嗣於93年1月9日因毒品
    危害防制條例修正而免除戒治；並經檢察官以91年度毒偵字
    第4035號提起公訴、經臺灣板橋地方法院於92年3月27日以
    92年度訴字第551號判處有期徒刑1年並確定，於93年12月31
    日執行完畢。詎甲○○猶不知悔改，復基於施用第一級毒品
    海洛因之概括犯意，自94年8月間起至同年11月25日止，在
    臺北縣三重市○○街135號3樓住處內、同市某公園內等處，
    連續施用第一級毒品海洛因多次。嗣為警分別於同月9日23
    時30分，在台北縣三重市○○街126巷14號2樓、同月23日22
    時30分，在台北縣三重市○○路21號前，同月26日22時20分
    ，在台北縣三重市○○街與中正南路口查獲，合計扣得海洛
    因15小包、玻璃球、注射針筒、殘渣袋、分裝袋等物。因認
    被告涉有毒品危害防制條例第10條第1項之施用第一級毒品
    罪嫌。
二、按案件曾經判決確定者，應諭知免訴判決，刑事訴訟第302
    條第1款定有明文。
三、經查：
(一)本件檢察官起訴被告於上開時、地，分別基於施用第一級毒
    品海洛因之犯意，施用第一級毒品海洛因之事實，業經被告
    於原審中坦承不諱，且Q告先後3次為警查獲後所排放尿液，
    經採樣送請臺灣檢驗科技股份有限公司，先以EIA酵素免疫
    分析法初步檢驗，再以GC/MS氣相層析質譜儀法確認檢驗，
    均呈鴉片類（嗎啡）陽性反應之情，有該公司94年11月24日
    報告編號CH/2005/B0585號、94年11月24日報告編號CH/200
    5/B0592號、94年12月13日報告編號CH/2005/B0990號濫用藥
    物尿液檢驗報告、臺北縣政府警察局三重分局查獲毒品案件
    被移送者姓名、代碼對照表、臺北縣政府警察局三重分局查
    獲違反毒品危害防制條例案件犯嫌代碼對照表、臺北縣政府
    警察局三重分局毒品危害防制條例案件被移送人姓名及代碼
    對照表各1紙在卷可稽（見94年度毒偵字第6800號卷第19、5
    0頁、94年度毒偵字第6884號卷第17、43頁、94年度毒偵字
    第7129號卷第17、43頁）；另扣案之不明粉末15包，經送往
    法務部調查局檢驗，結果均確含第一級毒品海洛因成分，此
    有該局95年1月26日調科壹字第060010947號鑑定通知書、95
    年1月26日調科壹字第060011037號鑑定通知書在卷可佐（見
    原審95年度訴字第109號卷第30、31頁），固堪認被告之自
    白與事實相符，而足採信。
(二)惟查，被告前曾基於同一施用第一級毒品海洛因之概括犯意
    ，於95年1月18日某時起至95年6月17日某時止，在其位於臺
    北縣三重市○○街135號3樓之住處，將第一級毒品海洛因以
    清水混合稀釋後，以針筒注射之方式，連續施用第一級毒品
    海洛因多次。嗣於95年1月19日16時55分許，在臺北縣三重
    市○○○路95巷口為警查獲，並扣得如附表編號1所示之海
    洛因11包（合計淨重1.1公克），且經採集其尿液送驗；次
    於95年1月27日10時30分許，為警在臺北縣三重市○○○路
    與自強路口查獲，並扣得如附表編號2所示之海洛因1包（淨
    重0.01公克），再採集其尿液送驗；又於95年6月18日15時
    許，在臺北縣三重市○○街57巷34弄口為警查獲，扣得如附
    表編號3所示之海洛因3包（合計淨重0.06公克，併案意旨書
    誤繕為0.03公克），復採集其尿液送驗，始悉上情。經移送
    臺灣板橋地方法院檢察署檢察官以95年度毒偵字第3155號、
    第3156號、第3241號、第3242號偵查起訴，及移送併案（95
    年度毒偵字第4352號），臺灣板橋地方法院審理後，為有罪
    判決，於95年9月18日以95年度訴字第2259號判決「甲○○
    連續施用第一級毒品，累犯，處有期徒刑壹年貳月。扣案如
    附表所示之海洛因均沒收銷燬之，包裝上開海洛因之外包裝
    袋拾伍只均沒收。」，於95年10月16日確定，此有上開95年
    度訴字第2259號刑事判決書及本院被告前案紀錄表可稽（附
    本院卷）。
四、原審因本案被告施用第一級毒品海洛因之事實，以證據明確
    ，予以論罪科刑，固非無見。惟上開前案既於95年10月16日
    判決確定，本件之犯罪時間自94年8月間起至同年11月25日
    止，前確定判決案之犯罪時間自95年1月18日某時起至95年6
    月17日某時止，中間相隔不到2個月，依修正前刑法第56條
    之規定，為連續犯，為裁判上一罪之同一案件，本案自為前
    案確定判決之既判力所及，依法應為免訴判決之諭知，原審
    未審酌及此，尚有未洽。被告上訴意旨，主張本件犯行，為
    前案確定判決效力所及，為有理由。原判決既有可議，自應
    由本院將原判決撤銷，依法為免訴之判決。
五、本件選任辯護人蔡銘書律師於審判期日未到庭，惟被告已當
    庭陳明希望當日審結本案，毋需辯護人辯護之意旨，且本件
    又非強制辯護案件，案情亦甚單純，爰依被告之聲請，不待
    辯護人到庭逕行辯論，附此敘明。
據上論斷，應依刑事訴訟法第369條第1項前段、第364條、第302
條第1款，判決如主文。
本案經檢察官劉文水到庭執行職務。
中    華    民    國    98    年    3     月    31    日
                  刑事第一庭    審判長法  官  葉騰瑞
                                      法  官  莊明彰
                                      法  官  王炳梁
以上正本證明與原本無異。
檢察官如不服本判決，應於收受送達後10日內向本院提出上訴書
狀，其未敘述上訴之理由者並得於提起上訴後10日內向本院補提
理由書（均須按他造當事人之人數附繕本）「切勿逕送上級法院
」。
被告不得上訴。
                                      書記官  陳佳伶
中    華    民    國    98    年    4     月    2     日


司法院資訊處製作；財團法人民間司法改革基金會備份。
